Inventaris van het archief van de familie De Geer, 1864-1985
Nationaal Archief, Den Haag
Collectie 286 De Geer
Geer, de
1864-1985
C22009
0.70 meter; 101 inventarisnummers.
Het archief bevat tevens fotografische portretten en foto's.
Nationaal Archief, Den Haag
Familie De Geer, 1864-1985
Geer, D.J. de (1860-1970)
Het grootste deel van dit familiearchief bevat materiaal van de christelijk-historische politicus D.J. de Geer (1870-1960). De Geer werd in 1921 voor de eerste keer minister van Financiën. In de loop van de jaren twintig en dertig zou hij in verschillende kabinetten ministersposten bekleden. Vanaf 1933 was hij bovendien de politiek leider van de Christelijk Historische Unie (CHU). In 1939 werd hij formateur en minister-president van het eerste kabinet met sociaal-democraten. Op 13 mei week de regering uit naar Londen. De Geer gaf zwak leiding aan het kabinet en dat leidde tot een conflict met koningin Wilhelmina en het aftreden van De Geer in september 1940. In april 1941 keerde hij terug naar Nederland hetgeen hem door het achterblijvende kabinet zeer kwalijk werd genomen. Na de oorlog kreeg hij vanwege zijn 'desertie' van het Bijzonder Gerechtshof in Amsterdam een geldboete en een beperkt verblijf in Soest. De Geer poogde via verscheidene brochures de Nederlanders en zijn eigen politieke geestverwanten ervan te overtuigen dat hij wel degelijk een goed vaderlander was. Hij overleed in november 1960. Het archief bevat dagboeken van D.J. de Geer (1889-1890, 1895-1955), correspondentie, particuliere papieren waaronder huishoudboekjes, kasboeken en financiële stukken, een beperkt aantal stukken over zijn werk als politicus en voorts artikelen waaronder De Geer's verdediging van het besluit terug te keren naar Nederland in april 1941. Verder zijn er nagelaten papieren - meest met een persoonlijke karakter - van een aantal familieleden van D.J. de Geer te vinden in dit archief dat de jaren 1864 tot 1985 bestrijkt.
Archiefvorming
Geschiedenis van de archiefvormer
De voornaamste persoonlijkheid van de familie, wier archief hier wordt beschreven
Correspondentie van de Tweede Afdeling van het Algemeen Rijksarchief, 1975 D 9. 114, 1976 D 506.
, is de staatsman Dirk Jan de Geer. Hij werd op 14 december 1870 in Groningen geboren als zoon van de predikant Lodewijk de Geer (1831-1909), die daar van 1866 tot 1887 voorging. Lodewijk de Geer toonde zich een "geharnast" tegenstander van de modernistische richting en was naast bestuurslid van de Confessioneele Vereeniging ook voorzitter van de Vereeniging van Christelijk voorbereidend universitair onderwijs. Zijn zoon Dirk Jan was reeds in zijn schooltijd en zijn studententijd politiek actief. In 1893 correspondeerde hij in verschillende antirevolutionaire partijorganen: hierin nam hij het op voor die antirevolutionaire geestverwanten die wegens hun stellingname tegen de Kieswet-Tak door De Standaard als zelfzuchtigen verketterd werden. Aldus schaarde hij zich achter A.F. de Savornin Lohman, die door de oprichting van het dagblad De Nederlander in 1894 een scheuring binnen de gelederen der antirevolutionairen bewerkstelligde. De Geer werd in datzelfde jaar als jong jurist - hij zou eerst in 1895 promoveren - in de redactieraad opgenomen.
In 1901 ging De Geer van de journalistiek over naar de actieve politiek: hij werd tot lid van de Rotterdamse gemeenteraad gekozen. In 1907 werd hij kamerlid voor het district Schiedam, het jaar daarop lid van Gedeputeerde Staten van de provincie Zuid-Holland. Korte tijd was hij ook burgemeester van Arnhem, toen hij in 1921 in het ministerie Ruijs de Beerenbrouck de post van minister van Financiën op zich nam als opvolger van mr. S. de Vries, die in het harnas overleden was. De Geer werd met een economische inzinking geconfronteerd. Om financiële redenen had hij bezwaren tegen de Vlootwet van 1923 en trad hij af. Hij werd opgevolgd door H. Colijn, die als bezuinigingsminister naam maakte.
Na de verkiezingen van 1925 kwam De Geer terug in de ministerraad, ditmaal belast met de post Binnenlandse Zaken en Landbouw onder Colijn. Op 11 november 1925 viel dit kabinet als gevolg van een latent conflict binnen de coalitie over het Nederlandse gezantschap bij de H. Stoel. De crisis werd eerst op 1 maart 1926 bezworen, toen aan De Geer een formatieopdracht werd verstrekt tot de vorming van een "intermezzo-kabinet". Hierin nam hij zelf de post Financiën op zich. In 1929 openden de verkiezingen weer de mogelijkheid tot de vorming van een coalitie-kabinet, waarin onder het minister-presidentschap van Ruijs de Beerenbrouck, De Geer de post Financiën behield. Opnieuw moest hij een door de economische malaise noodzakelijk geworden bezuinigingsbeleid doorvoeren, dat een klimaat van sociale onrust schiep.
Tijdens de verkiezingen van 1933 trad De Geer op als lijsttrekker van de Christelijk-Historische Unie. Hij nam geen zitting in de crisis-kabinetten van Colijn - deze laatste schijnt met De Geer van mening te hebben verschild over het financiële beleid - maar werd fractieleider van de Christelijk-Historischen in de Tweede Kamer. Als zodanig bepaalde hij met Colijn en Nolens het politieke klimaat van die dagen: door zijn onafhankelijk standpunt en zijn vermogen om conflicten op te lossen zonder controversieel te zijn leek hij in 1939 de aangewezen figuur om na de mislukking van een vijfde kabinet-Colijn een "nationaal kabinet" te creëren. Naast coalitiegenoten en liberalen hadden hierin ook sociaal-democraten zitting.
De Geer heeft de aanvaarding van zijn formatie-advies in 1939 rampzalig genoemd. Hij droeg nu de last van de mobilisatie, onder zijn minister-presidentschap vielen op 10 mei 1940 de Duitsers Nederland binnen. Hij week met koningin Wilhelmina en de Nederlandse regering uit naar Londen, maar was daar een displaced person, niet in staat of geneigd om de koningin te steunen in haar actieve voortzetting van de oorlog. Omdat de eenheid van de Kroon in gevaar dreigde te komen, bewerkte koningin Wilhelmina zijn aftreden. De Geer voelde zich nu helemaal niet meer op zijn plaats en keerde in april 1941 terug naar Nederland, hetgeen door zijn opvolger Gerbrandy als "een daad van desertie" werd beschouwd. Dit was uiteindelijk ook de opvatting van het Bijzonder Gerechtshof in Amsterdam, dat hem in mei 1947 tot een geldboete en een beperkt verblijf in Soest veroordeelde. In verscheidene brochures en geschriften heeft De Geer gepoogd om het Nederlandse volk en vooral zijn aanhang in de Christelijk-Historische Unie ervan te overtuigen dat hij zijn leven lang een goed vaderlander is geweest.
De Geer overleed op 27 november 1960 in Soest.
Geschiedenis van het archiefbeheer
De oudste zoon van D.J. de Geer, jhr. Lodewijk Eduard de Geer (1907-1985), bewaarde de relatief weinige papieren die zijn vader had nagelaten en gaf ze soms aan enkele historische onderzoekers ter inzage. In 1976 gaf hij een gedeelte aan het Algemeen Rijksarchief ten geschenke. Na zijn overlijden werd door jhr. mr. D.J. de Geer in 's-Gravenhage het archief gecompleteerd met de dagboeken en de belangrijkste correspondentie.
Correspondentie van de Tweede Afdeling van het Algemeen Rijksarchief 1985 D 9. 102.
De verwerving van het archief
Het archief is door schenking verworven.
Inhoud en structuur van het archief
MAISAO-WOTAP; 2.21
Aanwijzingen voor de gebruiker
Openbaarheidsbeperkingen
Volledig openbaar.
Materiële beperkingen
Aanvraaginstructie
Openbare archiefstukken kunnen online worden aangevraagd en gereserveerd. U kunt dit ook via de terminals in de studiezaal van het Nationaal Archief doen. Om te kunnen reserveren dient u de volgende stappen te volgen:
U maakt een profiel aan op www.gahetna.nl, en logt vervolgens in
Via de archiefinventaris (alleen de beschrijvingen met rode nummers) selecteert u het gewenste archiefstuk door op de knop 'Reserveren' te klikken
In het volgende scherm geeft u aan op welke dag u het archiefstuk wilt inzien
Indien u zich bevindt in de studiezaal en een tafelnummer heeft ontvangen kunt u dit nummer vermelden. Als u geen tafelnummer heeft kunt u tafelnummer 777 laten staan
Vervolgens bevestigt u uw reservering door deze te versturen.
Verwant materiaal
Beschikbaarheid van kopieën
Verwante archieven
In het Rijksarchief in Utrecht bevindt zich het familiearchief De Geer van Jutphaas.
Beschrijving van de series en archiefbestanddelen
- EGBERT LINTELO DE GEER (1822 - 1887), 1
  - Menukaart en programma van een vuurwerk bij gelegenheid van zijn zilveren huwelijk met Hendrëtte Jacoba Blaauw., 3 augustus 1886; 1; 2 stukken.
- LODEWIJK DE GEER (1831 - 1909) EN PETRONELLA ELISABETH BECKERINGH (1840 - 1902)., 2
  - Lodewijk de Geer., 2.1
    - Publikaties van dominee De Geer., 1864 - 1909. Z.j.; 2; 1 omslag.
    - Ingekomen menukaart en gedicht bij gelegenheid van zijn zilveren bruiloft., 21 oktober 1884; 3; 2 stukken.
    - Ingekomen programma van een concert, gehouden te Mariënhof in Velp., 3 februari 1897; 4; 1 stuk.
    - Fotografiche portretten van De Geer., Z.j.; 5; 2 stukken.
    - "De Vriend de Huizes", houdende vermelding van zijn overlijden., April 1909; 6; 1 deeltje.
    - Akte, houdende boedelscheiding van zijn nalatenschap ten overstaan van Cornelis Bakker, notaris in Delft, met onderhandse akte van overeenkomst inzake de uitvoering van de verdeling., Maart, april 1909; 7; 2 stukken.
  - Petronella Elisabeth Beckeringh., 2.2
    - Akte, houdende boedelscheiding van haar nalatenschap, ten overstaan van Gerard de Heym, notaris in Velp, met inventaris., 13 januarie 1903; 8; 2 stukken.
- DIRK JAN DE GEER (1870 - 1960 EN MARIA VOORHOEVE (1883 - 1955), 3
  - Dirk Jan de Geer, 3.1
    - Stukken van algemene aard., 3.1.1
      - Dagboeken., 1889 - 1955; 9 - 12; 4 delen.
        - 1889 - 1890, met autobiografische aantekeningen over de periode vanaf 1870., 9
        - 1895 - 1900, 10
        - 1901 - juli 1932, 11
        - Augustus 1932 - 1955, 12
      - Briefwisseling., 1894 - 1960; 13 - 19; 7 omslagen.
        - Met P.J.M. Aalberse, 6 maart 1926, J.W. Albarda, 1950, 1952; H. de Bie, 1950 - 1954;; A.L. de Block, 5 december 1950;; G. Bolkestein, 28 juli 1950;; J van Bruggen, 1950 - 1951.; 13
        - H. Colijn, 13 juni 1937, W. Cool, 8 maart 1926; J. Creutzberg de Groot, 13 december 1952;; L.N. Deckers, 19 mei 1958;; J. Donner, 1943 - 1947;; L.F. Duymaer van Twist, 1 desember 1953;; J.L.C. van Essen, 1926, 1948.; 14
        - B.J. Gerretson, 1907 - 1928, N.C. de Gijselaar, 5 maart 1926; A.J.A.A. van Heemstra, 26 december 1921;; G.J. Heering, 1935 - 1953;; G. Hintzen, 15 juli 1925;; A. van der Hoeven, 1913 - 1941;; C.H. de jong, 1907 - 1912.; 15
        - E. Kamphuis, 12 november 1955, C.Fr. Katz, 1924 - 1950; J.C. Koningsberger, 23 februari 1942;; A. Kuyper, z.j.;; J. Lewe an Aduard, 7 maart 1942;; F. van Lennep, 13 december 1950;; H. van Malsen, 25 februari 1924;; R. de Marees van Swinderen, 3 april 1927,;; Modderman, 21 juli 1923;; S.J.R. de Monchy, 3 juli 1913.; 16
        - J. Nachenius, 7 maart 1941, O. van Nispen tot Sevenaer, 1927 - 1957 en z.j.; C. Patijn, 14 april 1935;; R.J.H. Patijn, 1927 - 1953;; R. Pollema, 1953 - 1960;; G. Puchinger, 18 april 1951.; 17
        - J. Reyers, 22 juli 1947, L. Roorda, 27 februari 1924; G.M.G.H. Russel, 27 mei 1950;; A.F. de Savornin Lohman, 1984 - 1929;; B.C. de Savornin Lohman, maart 1924;; W.H. de Savornin Lohman, 1924 - 1925;; G.H. van Senden, 1948 - 1949;; J.C. Stoffels, 22 febuari 1941;; J.R. Snoeck Henkemans, 4 febuari 1933.; 18
        - A.W. Tilanus, 31 december 1947, L.J.A. Trip, 1933, 1945; L.J.A. Visser, 13 mei 1947;; J. Th. De Visser, 1921, 1926;; C.R. van Vloten, 2 september 1943;; Ch. J.I.M. Welter, 1950 - 1960;; Wester, 7 augustus 1953.; 19
    - Stukken betreffende zijn persoonlike leven., 3.1.2
      - Foto, genomen van de zesde klas van het Gymnasium te Groningen, 1889; 20; 1 stuk.
        De Geer is tweede van links.
      - Gedichten van zijn hand., 1890 - 1950; 21; 1 omslag.
      - "Gulden woorden", citaten van diverse auteurs. Geschreven., 1891 - 1941; 22; 1 deeltje.
      - Jaaroverzichten van huishoudelijke uitgaven en inkomten., 1903 - 1945; 23; 1 deel.
      - Stukken betreffende de aangifte van zijn inkomsten- en vermogensbelasting., 1903 -1956; 24; 1 omslag.
      - Stukken betreffende zijn huwelijk met Maria Voorhoeve., 1904; 25; 1 omslag.
      - Fotografische portretten van De Geer., 1905 - 1949 en z.j.; 26; 1 omslag.
      - Ingekomen brochures naar aanleiding van de viering van het 270 -jarig bestaan van de Utrechtse Hogeschool door het Utrechtsch Studentencorps., Juni 1906; 27; 3 deeltjes.
      - Stukken betreffende zijn benoeming tot Ridder in de Orde van de Nederlandse Leeuw, van Oranje Nassau en van het Grootkruis van het Britse Rijk, met ingekomen brief van de Kanselarij der Nederlandse Orden, houdende versoek om terugsending van deze orden., 1920 - 1950; 28; 1 omslag.
      - Fotografische portretten van zijn kinderen., Z.j.; 29; 3 stukken.
      - Uittreksel uit het geboorteregister van de Burgerlijke Stand van de gemeente Groningen., 16 oktober 1923; 30; 1 stuk.
      - Stukken betreffende de viering van jubilea van zijn huwelijk., 31; 1 omslag.
      - Ingekomen gelukwensen bij gelegenheid van zijn vijfenzestigste verjaardag., December 1935; 32; 1 omslag.
      - Taxatie-rapport van zijn villa aan de Kerkstraat en Soest, opgemaakt door Aalbert Legemaat, makelaar aldaar, met foto van een van zijn woonhuizen., 24 april 1944 en z.j.; 33; 2 stukken.
      - Kasboek., 1945 - 1960; 34; 1 omslag.
      - Kranteartikelen over zijn overlijden, met overlijdensbericht., November 1960; 35; 1 omslag.
      - Stukken betreffende de afwikkeling van zijn nalatenschap., 1960 - 1962; 36; 1 omslag.
      - Rekening-courant betreffende zijn nagelaten gelden, berustend bij B. Pierson, Heldring en Pierson in Amsterdam., 1960 - 1962; 37; 1 omslag.
    - Stukken betreffende zijn openbaar leven., 3.1.3
      - Lid van de Tweede Kamer. 1907 - 1918, 3.1.3.1
        - Briefwisseling naar aanleiding van zijn kandidatuur en verkiesing voor de Tweede Kamer., 1907; 38; 1 omslag.
        - Kranteartikelen over zijn optreden als lid van de Tweede Kamer., 1909 - 1920; 39; 1 omslag.
        - Briefwisseling met K.W. Brevet, raadsheer in het gerechtshof te 's-Gravenhage, over de wetgeving inzake het bewijs bij echtscheidingsprocessen., Februari 1910; 40; 2 stukken.
        - Nieuwe Schiedamsche Courant, houdende aanbeveling nam De Geer als kandidaat voor de Tweede Kamer, met verkiezingsaffiche., 14 juni 1913; 41; 2 stukken.
      - Minister. 1921 - 1932, 3.1.3.2
        - Stukken betreffende zijn benoeming en ontslag als minister van Financiën, van Binnelandse Zaken en Landbouw en van Financiën., 1921 - 1933; 42; 1 omslag.
        - Ingekomen gelukwensen naar aanleiding van zijn benoeming als minister van Financiën., 1921; 43; 1 omslag.
        - Kranteartikelen over het optreden van De Geer als minister, met interviews en spotprenten op het door hem voorgestane financiële beleid., 1921 - 1932; 44; 1 omslag.
        - "De Finantieele Politiek der Regeering", tekst van de redevoering van De Geer als minister van Financiën bij de algemene beschouwingen over de begroting vaar het dienstjaar 1923. Gedrukt., 1922; 45; 1 deeltje.
        - Menu van een maaltijd in het Koninklijk Paleis van Amsterdam ter gelegenheid van het 650 -jarig bestaan van de hoofdstad, met tafelschikking., 14 september 1925; 46; 2 stukken.
        - Foto's van de eerste steenlegging van het monument van Juliana van Stolberg door De Geer, minister van Financiën en minister-president, bij gelegenheid van de 18e verjaardag van prinses Juliana., 30 april 1927; 47; 3 stukken.
        - Ingekomen programma van de herdenkingplechtigheid van de 100e geboortedag van William Booth, met ingekomen brief van de kommandant van het Leger de Heils naar aanleiding van een toespraak ban De Geer., April 1929; 48; 2 stukken.
        - Doorslagen van een briefwisseling tussen de Christelijk-Historische kamerfractie en kabinetsformateur Ch. J.M. Ruijs de Beerenbrouck over het nieuw te vormen kabinet., 1929; 49; 1 omslag.
        - Foto, gemaakt tijdens een tocht naar Haamstede per K.L.M.-vliegtuig., Juli 1931; 50; 1 stuk.
        - Programma van de buitengewone vergadering van de Raad van State ter herdenking van Zijn 400-jarig bestaan, met tekst van een door koningin Wilhelmina uit te spreken herdenkingsredevoering., 1 oktober 1932; 51; 2 stukken.
        - Ingekomen stuk T. Bouwhuis over het beleid van het Kabinet De Geer en de wêreldkrisis. Bestemd voor publicatie in een boek ban Bouwhuis en Tenháeff, aan De Geer ter beoordeling toegezonden., 8 juli 1933; 52; 1 stuk.
      - Voorzitter van de Christelijk-Historische fractie van se Tweede Kamer. 1933 - 1939, 3.1.3.3
        - Krante- en tijdschriftartikelen over zijn optreden als lijsttrekker van de Christelijk-Historische Unie en als kamerlid., 1932 - 1938; 53; 1 omslag.
        - Briefwisseling over de kabinetsformatie van 1933., 54; 1 omslag.
        - Correspondentie met de koningin over door de Christelijk-Historische fractie uit te brengen adviezen over de kabinetsformaties van 1935 en 1937., 55; 1 omslag.
        - Klad van een door hemzelf opgemaakte staat van dienst., 1938; 56; 1 stuk.
      - Minister-president. 1939 - 1940, 3.1.3.4
        - Stukken betreffende de kabinetsformatie van 1939., 57; 1 omslag.
        - Krante- en tijdschriftartikelen over zijn minister-presidentschap., 1939 - 1940; 58; 1 omslag.
        - Ingekomen briewe als reacties op door minister-president De Geer gehouden radiotoespraken., 1939 - 1940; 59; 1 omslag.
        - Ingekomen exploit van de rijksveldwachter in Den Haag, houdende Kennisgeving van een strafrechtelijke vervolging van M.M. Rost van Tonningen wegens belediging van De Geer., 14 oktober 1939; 60; 1 stuk.
        - Ingekomen tekst van de kerstboodschap, uit te spreken door koningin Wilhelmina, met geleidebrief van koningin Wilhelmina., December 1939; 61; 2 stukken.
        - Afschriften van een nota van de Nederlandse gesant in Bern aan het ministerie van Buitelandse Zaken in Londen over de politieke gesindheid van oud-minister-president H. Colijn naar aanleiding van dien publicatie Op de grens van twee werelden., Augustus 1940; 62; 1 omslag.
        - Koninklijk Besluit van 3 september 1940, nr. 1, houdende zijn ontslag als minister van Algemene Zaken a.i. en als minister van Financiën. Afschrift., 63; 1 stuk.
      - Overiqe functies en activiteiten., 3.1.3.5
        - "De Hollander", dagblad, houdende een redactioneel commentaar op het beleid van De Geer als hoofdredacteur van "De Nederlander"., 5 oktober 1901; 64; 1 stuk.
        - Verslag van de gemeenteraadsvergadering van Rotterdam, houdende een redevoering van De Geer naar aanleiding van een ontwerpverordering ter verdeling en besoldiging van onderwijzers aan openbare scholen., 14 november 1901; 65; 1 stuk.
        - Stukken betreffende zijn benoeming tot lid van Gedeputeerde Staten van Zuid-Holland., 1908; 66; 1 omslag.
        - Ingekomen uitnodigingen voor audiënties bij koningin Wilhelmina, met correspondentie met leden van het Koninklijk Huis., 1908 - 1956; 67; 1 omslag.
        - Stukken betreffende zijn burgemeesterschap van Arnhem., 1920, 1921; 68; 1 omslag.
        - Stukken betreffende zijn benoeming en ontslag als lid van de bestendige verzoeningscommissie, ingesteld op grond van het verzoeningsverdrag tussen Nederland en Zweden van 1927., Juli, augustus 1933; 69; 1 omslag.
        - Koninklijk Besluit van 12 september 1935, nr. 113, houdende zijn benoeming tot curator van de Rijksuiniversiteit te Groningen. Afschrift., 70; 1 stuk.
        - "De Werkgever", houdende een portret van De Geer, oprichter van de Christelijke Werkgeversbond tijdens de viering van het 20-jarig jubileum van deze bond., 22 maart 1938; 71; 1 deeltje.
        - Krant- en tijdschriftartikelen over de betekenis van De Geer als staatsman, met correspondentie van De Geer met de Krijgsgeschiedkundige Sectie van de Nederlandse landmacht en het Rijksinstituut vaar Oorlogsdocumentatie., 1946 - 1958; 72; 1 omslag.
        - Brochures, uitgegeven door De Geer ter verdediging van Zijn terugkeer naar bezet Nederland in 1941, met kranteartikelen, ingekomen brieven en aantekeningen over zijn zuiveringsproces., 1947 - 1961; 73; 1 omslag.
        - "Herstel en vernieuwing". Tekst van een redevoering, gehouden op bevrijdingsdag., 5 mei 1952; 74; 1 stuk.
      - Publicaties., 3.1.3.6
        - Kranteartikelen naar aanleiding van een door De Geer uitgegeven brochure "Politiek Panorama"., Mei 1891; 75; 1 omslag.
        - Kranten en studententijdschriften, houdende ingezonden stukken van De Geer., 1892, 1984, 1901; 76; 1 omslag.
        - "De Nederlander", Christeijk Historisch Dagblad voor Nederland, houdende artikelen van oud-hoofredacteur De Geer., 1923 - 1949; 77; 1 omslag.
        - Christelijke tijdschriften, houdende artikelen van De Geer, met een ingezonden concept., 1925 - 1960 en z.j.; 78; 1 omslag.
        - Ingekomen brieven van J. van Sijn over de uitgave van een brochure van De Geer, "De synthese in den oorlog"., 1942; 79; 3 stukken.
        - Brochures, houdende algemene politieke beschouwingen van De Geer, met ingekomen brieven daarover., 1945 - 1960; 80; 1 omslag.
        - "Hou en Trouw tot het einde" en Avondmijmering", brochures, houdende autobiografische aantekeningen van De Geer, met correspondentie., 1950, 1953; 81; 2 deeltjes.
        - Exemplaren van het weekblad "Christelijk Historische Nederlander", houdende artikelen van De Geer., 1951 - 1960; 82; 1 omslag.
        - Soester Courant, houdende artikelen van W.H. van Zutphen en De Geer naar aanleiding van de Verschijning van een levensbeschrijving van C. Lely en daarin gedane uitlatingen over diens verhouding met minister De Geer., 23 - 30 april 1954; 83; 3 stukken.
        - "Herinneringen", memoires van De Geer, met kranterecensies en correspondentie., 1958; 84; 1 omslag.
  - Maria Voorhoeve., 3.2
    - Fotografische portretten van Maria Voorhoeve en haar gezin., 1903 - 1939 en z.j.; 85; 1 omslag.
    - Ingekomen brief van haar echtgenoot D.J. de Geer., 25 oktober 1940; 86; 1 stuk.
      De brief was vanuit Bern geadresseerd, maar oorspronkelijk verzonden vanuit Londen.
    - Overlijdensadvertentie van Maria Voorhoeve, met ingekomen faktuur betreffende haar begrafenis., April 1955; 87; 2 stukken.
    - Memorie van aangifte vaar het recht van successie van haar nalatenschap., 30 september 1955; 88; 1 stuk.
- JACOBA MAGDALENA DE GEER (1878 - 1945)., 4
  - Stukken betreffende haar nalatenschap., 1945 - 1949; 89; 1 omslag.
- JOHANNA DE GEER (1880 - 1965)., 5
  - Schoolschrift, houdende overgeschreven gedichten van diverse personen., 1897; 90; 1 deel.
  - Fotografisch portret van Johanna de Geer., Z.j.; 91; 1 stuk.
- LODEWIJK EDUARD DE GEER (1907 - 1985) EN ANNIE HERMINE RÖELL (GEBOREN 1909)., 6
  - Lodewijk Eduard de Geer., a
    - Ingekomen brieven van zijn vader D.J. de Geer., 1947, 1948; 92; 2 stukken.
    - Briefwisseling met dr. G. Puchinger, G. van Roon en H. van Spanning over de raadpleging van archiefstukken van zijn vader D.J. de Geer., 1960 - 1984; 93; 1 omslag.
    - Krante- en tijdschrifartikelen over zijn vader D.J. de Geer., 1976 - 1977 en z.j.; 94; 3 stukken.
    - Brochure, uitgegeven bij gelegenheid van de familiereünie van afstammelingen van Philipp Carl Weisz (1793 - 1865) en Christiane Johannette Frederike Lemp (1801 -1875)., Mei 1978; 95; 1 deeltje.
      Maria Voorhoeve, echtgenote van D. J. de Geer is verwant met die familie Weisz door een huwelijk van Hedwig Weisz (1860 - 1946) met Jacob Voorhoeve (1849 - 1902).
    - Ingekomen brief van Th. W.J. Gudella, begeleidende een artikel in het biologisch tijdschrift "Gorteria" over de aanwesigheid van smeerwortel op De Geers landgoed Oudegein., 15 februari 1985; 96; 2 stukken.
  - Annie Hermine Röell., b
    - Ingekomen brief van haar schoonvader D.J. de Geer., 5 oktober 1940; 97; 1 stuk.
- Verzamelde stukken., 7